ACORDAO-COMPLETO-2398920

ACÓRDÃO DE RELAÇÃO

ACÓRDÃO DE RELAÇÃO 9458/2020 ATA 31/2020 - PRIMEIRA CÂMARA

Acórdão 9458/2020-TCU-Primeira Câmara
Considerando tratar-se de Tomada de Contas Especial instaurada por esta Corte de Contas em desfavor de Acilon Gonçalves Pinto Júnior, Prefeito de Eusébio/CE (gestões 2004-2008, 2009-2012 e 2017-2020) , por força do subitem 9.2 do Acórdão 668/2017-TCU-Plenário, devido a possíveis irregularidades no Convênio MS/FNS 802/2005 (Siafi 555877) , que teve como objeto a construção de sistema de esgotamento sanitário na localidade de Precabura, naquela municipalidade;
Considerando a existência de informações no Relatório de Demandas Especiais da Controladoria-Geral da União que indicam a existência de conluio entre a Mega Construções Projetos e Serviços Ltda., empresa vencedora da licitação, e outras licitantes, bem como evidenciam que a empresa de fato executora do objeto foi a Aquarela Construções Ltda., com o consequente rompimento do nexo de causalidade financeiro entre os recursos transferidos e a obra executada;
Considerando a caracterização do abuso de direito na utilização da pessoa jurídica por parte dos sócios da empresa Mega Construções Projetos e Serviços Ltda., conforme instrução à peça 80;
Considerando que, conforme conclui a unidade instrutora, é possível observar nos autos a ocorrência de fraude na execução das obras e serviços decorrentes do Convênio MS/FNS 802/2005, diante da constatação da participação efetiva da empresa Mega Construções Projetos e Serviços Ltda. em esquema deliberado de conluio;
Os Ministros do Tribunal de Contas da União ACORDAM, por unanimidade, com fundamento nos arts. 12, inciso II, e 47 da Lei 8.443/1992, c/c o art. 143 do Regimento Interno, de acordo com os pareceres emitidos nos autos, em i) desconsiderar a personalidade jurídica da empresa Mega Construções Projetos e Serviços Ltda. (05.521.664/0001-10) , para promover a responsabilização de seus dirigentes e sócios Glenda Guerra de Assis Ferreira (XXX.891.613-XX) e Antônia Valnia Silva da Fonseca (XXX.165.103-XX) ; e em ii) determinar a citação dos responsáveis, conforme proposto pela unidade instrutora (peça 80) .
1. Processo TC-Processo 013.348/2017-5 (TOMADA DE CONTAS ESPECIAL) 
1.1. Responsáveis: Acilon Gonçalves Pinto Júnior (XXX.881.853-XX) ; Antônia Valnia Silva da Fonseca (XXX.165.103-XX) ; Aquarela Construções Ltda. - ME (04.301.807/0001-15) ; Glenda Guerra de Assis Ferreira (XXX.891.613-XX) ; Mega Construções Projetos e Serviços Ltda. (05.521.664/0001-10) .
1.2. Entidade: Município de Eusébio - CE.
1.3. Relator: Ministro Bruno Dantas.
1.4. Representante do Ministério Público: não atuou.
1.5. Unidade Técnica: Secretaria de Controle Externo de Tomada de Contas Especial (SecexTCE) .
1.6. Representação legal: Antônia Cristina Vieira Neta (29944/OAB-CE) e outros, representando Acilon Gonçalves Pinto Júnior; Antonio dos Santos Mota (19283/OAB-CE) e outros, representando Antônia Valnia Silva da Fonseca.
1.7. Determinações/Recomendações/Orientações: não há.

Primeira Câmara

Município de Eusébio - CE.

Acilon Gonçalves Pinto Júnior (XXX.881.853-XX); Antônia Valnia Silva da Fonseca (XXX.165.103-XX); Aquarela Construções Ltda. - ME (04.301.807/0001-15); Glenda Guerra de Assis Ferreira (XXX.891.613-XX); Mega Construções Projetos e Serviços Ltda. (05.521.664/0001-10).

ACORDAO-COMPLETO-2539457

Acórdão de Relação 3095/2022 - Segunda Câmara

Acórdão de Relação

Segunda Câmara

BRUNO DANTAS

Antônia Cristina Vieira Neta (29944/OAB-CE) e outros, representando Acilon Gonçalves Pinto Júnior; Antonio dos Santos Mota (19283/OAB-CE) e outros, representando Antônia Valnia Silva da Fonseca.

Não atuou.

TOMADA DE CONTAS ESPECIAL (TCE)

Secretaria de Controle Externo de Tomada de Contas Especial (SecexTCE).